臺灣桃園地方法院刑事判決　　　　　　　　　　　　　九十三年度重訴字第四五號
　　公　訴　人　臺灣桃園地方法院檢察署檢察官
　　被　　　告　甲○○○○　Ａ.
　　選任辯護人　文　聞律師
　　　　　　　　周奇杉律師
　　　　　　　　鄭懷君律師
右列被告因違反毒品危害防制條例案件，經檢察官提起公訴（九十三年度偵字第七三
一一號），本院判決如左：
    主  文
甲○○○○　ＡＮＤＲＥＡＳ共同運輸第一級毒品，處無期徒刑，褫奪公權終身，並
於刑之執行完畢或赦免後，驅逐出境。扣案之第一級毒品海洛因貳包（驗餘淨重共貳
仟佰玖拾壹點捌公克，純度百分之七十二點六二），沒收銷燬之。扣案之第一級毒
品海洛因外包裝袋貳只（外包裝淨重共柒佰壹拾點柒玖公克）、行李箱壹只、行李
箱內之綠色隔板貳片，均沒收。未扣案之「中華航空公司編號ＣＩ六九四號班機泰國
飛臺灣」之機票壹張均沒收，如全部或一部不能沒收時，追徵其價額。未扣案之美金
壹仟元沒收，如全部或一部不能沒收時，以其財產抵償之。
    事  實
一、甲○○○○　ＡＮＤＲＥＡＳ為德國籍人民，明知第一級毒品海洛因（下稱「海
    洛因」），係屬毒品危害防制條例第二條第二項第一款所列之第一級毒品，非經
    許可不得運輸入境，竟仍與名為ＴＥＲＲＹ　ＳＡＬＬＩＶＡＮ之英國籍成年男
    子與名為ＤＥＺＺＹ之中國籍成年男子間，基於意圖運輸屬管制進出口物品之海
    洛因入境之犯意聯絡及行為分擔，同意由ＴＥＲＲＹ　ＳＡＬＬＩＶＡＮ與ＤＥ
    ＺＺＹ二人提供美金七千元予甲○○○○　ＡＮＤＲＥＡＳ，作為其運輸毒品之
    報酬，ＴＥＲＲＹ　ＳＡＬＬＩＶＡＮ、ＤＥＺＺＹ二人先以多層保鮮膜及綠色
    膠帶纏繞固定硬紙板、外覆複寫紙、鋪灑咖啡粉後，以強力膠黏著在渠等事先準
    備之行李箱上下兩側，而將海洛因二包（驗餘淨重共計二千三百九十一點八公克
    ，純度百分之七十二點六二，空包裝二只共重七百一十三點七九公克），藏放在
    前揭行李箱夾層內，於民國九十三年五月六日某時，在泰國曼谷MALAYSIA飯店內
    ，將前揭以行李箱藏放完妥之毒品海洛因、連同美金一千元酬金及中華航空公司
    （下稱「中華航空」）編號ＣＩ六九四號班機由泰國曼谷往返臺灣之來回機票各
    一張，交予甲○○○○　ＡＮＤＲＥＡＳ，並約定另外美金六千元酬金由臺灣方
    面向甲○○○○　ＡＮＤＲＥＡＳ收受前揭海洛因之人交付。甲○○○○　ＡＮ
    ＤＲＥＡＳ遂於同年月九日下午一時三十分許，在泰國曼谷機場持前揭機票搭機
    ，於同日下午六時三十分許飛抵桃園縣大園鄉中正國際機場，而將前開以藏放在
    行李箱內之毒品海洛因由泰國運輸至我國境內。嗣於同日下午七時三十分許，為
    內政部警政署航空警察局安檢人員會同財政部台北關稅局人員，在中正國際機場
    一期航廈入境海關室內查獲，並扣得前揭海洛因二包（驗餘淨重共計二千三百九
    十一點八公克，純度百分之七十二點六二，空包裝二只共重七百一十三點七九公
    克），而悉上情。
二、案經內政部警政署航空警察局、財政部臺北關稅局移送臺灣桃園地方法院檢察署
    檢察官偵查起訴。
    理  由
一、右揭時地犯罪事實，業據被告甲○○○○　ＡＮＤＲＥＡＳ於警詢、偵查中及本
    院審理中坦承不諱，並據證人即查獲警員乙○○、丙○○於偵查中及本院審理中
    證述明確，且有財政部臺北關稅局九十三年五月九日北稽檢移字第０九三０一０
    ００五七號函暨臺北關稅局扣押貨物、運輸工具收據及搜索筆錄及臺北關稅局稽
    查組Ｘ光檢查儀注檢行李報告表、航空警察局安檢隊查獲涉嫌毒品危害防制條例
    毒品初步鑑驗報告單、被告之
    及飯店訂房紀錄各乙份附卷可稽。而扣案白色粉末二包經送請法務部調查局鑑定
    結果，均含有第一級毒品海洛因成分（驗餘淨重共計二千三百九十一點八公克，
    純度百分之七十二點六二，空包裝重七百一十三點七九公克），此有法務部調查
    局鑑定通知書乙紙（見九十三年度偵字第七三一一號卷宗第二０五頁）在卷可按
    ，且有扣案之海洛因二包足佐。是以，被告前揭任意性之自白，核與事實相符，
    洵堪採信。故本案事證明確，被告所涉犯行洵堪認定，應予依法論科。
二、按海洛因係毒品危害防制條例第二條第二項第一款規定之第一級毒品，且係行政
    院依懲治走私條例公告之「管制物品項目及其數額」甲項第四款所列之管制進出
    口物品。被告自泰國私運管制進口之第一級毒品海洛因入台，係違反毒品危害防
    制條例第四條第一項之運輸第一級毒品罪及懲治走私條例第二條第一項之私運管
    制物品進口罪，其一行為同時觸犯上述二罪名，為想像競合犯，應從一重之運輸
    第一級毒品罪處斷（其持有第一級毒品海洛因之低度行為，為運輸之高度行為所
    吸收，不另論罪）。被告與名為「ＴＥＲＲＹ　ＳＡＬＬＩＶＡＮ」、「ＤＥＺ
    ＺＹ」之不詳姓名年籍成年男子間，就右揭犯行有犯意聯絡及行為分擔，應依刑
    法第二十八條規定論以共同正犯。爰審酌被告犯罪之動機係為賺取美金七千元之
    報酬，為警查獲前業已取得美金一千元酬金，事後則因本案被查獲而尚未取得其
    餘美金六千元酬金、被告犯罪之目的、手段、被告之品行、智識程度、被告為德
    國籍人，卻干犯法紀，運輸毒品入境我國，其所輸入之毒品數量龐大，情節非輕
    ，及審酌被告犯罪後坦承所有犯行，並配合警方追查在我國境內向其收受海洛因
    之人，犯後態度尚佳等一切情狀，爰予判處無期徒刑，併依法宣告褫奪公權終身
    ，以昭炯戒。又被告為德國籍人民，於入境本國時犯運輸毒品重罪，爰依刑法第
    九十五條之規定，諭知於刑之執行完畢或赦免後，驅逐出境。
三、扣案第一級毒品海洛因二包（驗餘淨重共計二千三百九十一點八公克，純度百分
    之七十二點六二），係屬查獲之毒品，應依毒品危害防制條例第十八條第一項前
    段之規定，宣告沒收銷燬之。另本案用以包裹海洛因之外包裝袋二只（外包裝淨
    重七百一十三點七九公克），係用於包裹毒品，防止毒品漏逸、潮濕，以便於攜
    帶運輸，為供運輸毒品所用之物，雖均因包裝上開第一級毒品而與之密切接觸，
    然既經鑑定機關就之與毒品分別鑑定析其重量，有前開法務部調查局鑑定通知書
    可憑，足證與毒品並無不可析離之關係，當應依同條例第十九條第一項之規定均
    予宣告沒收。另扣案之行李箱一只、行李箱內之綠色隔板二片，均為被告用以私
    藏夾帶海洛因運輸入境之物品，均為共犯ＴＥＲＲＹ　ＳＡＬＬＩＶＡＮ、ＤＥ
    ＺＺＹ二人交予被告供運輸毒品使用之物，業據被告供明在卷，可認係共犯ＴＥ
    ＲＲＹ　ＳＡＬＬＩＶＡＮ、ＤＥＺＺＹ所有之物，應依同條例第十九條第一項
    規定宣告沒收。未扣案之美金一千元，係被告因犯罪所得之物，應依同條例第十
    九條第一項規定，諭知沒收，如全部或一部不能沒收時，以其財產抵償之。未扣
    案之「中華航空公司編號ＣＩ六九四號班機泰國飛臺灣」之機票一張，屬被告運
    輸毒品犯罪所用之物，爰均依同條例第十九條第一項規定，諭知沒收，如全部或
    一部不能沒收時，追徵其價額。至被告因本件犯罪所得收取之酬勞美金七千元，
    因尚未經被告實際取得，自無庸對之宣告沒收，併予敘明。
四、末按毒品危害防制條例第十七條規定：「犯第四條第一項至第三項、第五條第一
    項至第三項、第六條第一項至第三項、第七條第一項至第三項、第八條第一項至
    第三項、第十條或第十一條第一項、第二項之罪，供出毒品來源，因而破獲者，
    得減輕其刑」，亦即除供出來源，尚須因而破獲者，始有依該條裁量減輕之餘地
    ，被告雖於為警查獲後，配合警方前往台北市凱撒飯店登記住宿，並由被告打電
    話回泰國向ＴＥＲＲＹ　ＳＡＬＬＩＶＡＮ報告，由ＴＥＲＲＹ　ＳＡＬＬＩＶ
    ＡＮ通知在臺灣負責收取海洛因之人至前揭飯店取貨，警方嗣後循線查獲于惠平
    、李俊廷（冒名「戴聰龍」）二人，惟查被告所輸入之海洛因來源非從于惠平、
    李俊廷二人處取得，渠等與被告間不具有上、下手之關係，且查無證據足資證明
    其為本案共犯，業據檢察官於九十三年七月六日以九十三年度偵字第七三一一號
    為不起訴處分確定，況移送單位未因被告之供詞而破獲其毒品來源，亦據證人乙
    ○○、丙○○於偵查中及本院審理中證述明確，是本案自不得援引上開規定予以
    減刑，附此敘明。
據上論斷，應依刑事訴訟法第二百九十九條第一項前段，毒品危害防制條例第四條第
一項、第十八條第一項前段、第十九條第一項，懲治走私條例第二條第一項、第十一
條，刑法第十一條前段、第二十八條、第五十五條、第三十七條第一項、第九十五條
，判決如主文。
本案經檢察官魏雯祈到庭執行職務。
中　　　華　　　民　　　國　　九十三　　年　　　九　　　月　　二十二　　日
                              臺灣桃園地方法院刑事第一庭
                                  審判長法  官  吳爭奇
                                        法  官  林婷立
                                        法  官  胡芷瑜
右正本證明與原本無異。
如不服本判決，應於判決送達後十日內向本院提出上訴狀（應附繕本），上訴於臺灣
高等法院。
                                        書記官  劉  晨  輝
中　　　華　　　民　　　國　　九十三　　年　　　九　　　月　　二十二　　日
附論罪科刑之法條：
毒品危害防制條例第四條第一項
製造、運輸、販賣第一級毒品者，處死刑或無期徒刑；處無期徒刑者，得併科新台幣
一千萬元以下罰金。
